【裁判字號】    98,裁,3078
【裁判日期】    981210
【裁判案由】    綜合所得稅
【裁判全文】
最  高  行  政  法  院  裁  定
                                      98年度裁字第3078號
抗  告  人  甲○○
上列抗告人因與相對人財政部高雄市國稅局間綜合所得稅事件，
對於中華民國98年5月8日高雄高等行政法院98年度再字第10號裁
定，提起抗告，本院裁定如下︰
    主  文
抗告駁回。
抗告訴訟費用由抗告人負擔。
    理  由
一、按抗告法院認抗告為不合法或無理由者，應為駁回抗告之裁
    定。
二、原審法院98年度再字第10號裁定（下稱原裁定）以：抗告人
    因不服相對人所為綜合所得稅之核定處分，而提起行政訴訟
    ，經原審法院97年度訴字第374號裁定（下稱前審原裁定）
    ，以其起訴因未經合法之復查程序而不合法，予以裁定駁回
    ；抗告人不服提起抗告，經本院98年度裁字第249號裁定（
    下稱前審原確定裁定）以其抗告無理由予以裁定抗告駁回。
    則抗告人所提其於民國96年9月1日取得配偶在臺灣銀行優退
    存款帳戶之存提清冊證明文件，向相對人提起利息收入之復
    查申請，雖已逾法定救濟期限，但未逾5年之期間，應符合
    行政程序法第128條規定之主張，核與其訴未經合法申請復
    查而不合法，應予裁定駁回間尚屬有別，縱經斟酌亦不能受
    較有利益之裁判，況其所為主張業於前審抗告時即已提出，
    並為本院所不採，則其所為之主張，自不符行政訴訟法第27
    3條第1項第13款所定再審事由，應予駁回。至抗告人前開主
    張是否符合行政程序法第128條行政程序重開之規定，則須
    抗告人依法另向相對人提出聲請，附此敘明。
三、抗告意旨略謂：前審原確定裁定以「抗告人於核課稅額確定
    後，於96年9月1日向相對人申請復查於法不合，抗告為無理
    由。」惟前審原確定裁定僅提及抗告人之主張，卻未就抗告
    人所述96年9月1日復查申請符合行政程序法第128條規定之
    主張，予以裁定或說明不採之理由，故抗告人自得據此申請
    再審等語。
四、本院按：行政訴訟法第273條第1項第13款規定：「有左列各
    款情形之一者，得以再審之訴對於確定終局判決聲明不服。
    但當事人已依上訴主張其事由或知其事由而不為主張者，不
    在此限：……十三、當事人發見未經斟酌之證物或得使用該
    證物者。但以如經斟酌可受較有利益之裁判者為限。」查前
    審原裁定係以抗告人對已形式確定之93年度及94年度所得稅
    核課處分申請復查，不合法而駁回其訴，抗告人不服提起抗
    告，為前審原確定裁定以抗告無理由駁回。是抗告人對前審
    原裁定及前審原確定裁定，以有行政訴訟法第273條第1項第
    13款規定聲請再審，自必該發見未經斟酌或得使用之證物，
    足以影響抗告人上開申請復查不合法之判斷，始能認符合上
    開規定。抗告意旨以與此無關之前審原確定裁定未說明其主
    張是否符合行政程序法第128條規定，指摘原裁定，並求予
    廢棄，為無理由，應予駁回。
五、據上論結，本件抗告為無理由。依行政訴訟法第104條、民
    事訴訟法第95條、第78條，裁定如主文。
中    華    民    國    98    年    12    月    10    日
                    最高行政法院第五庭
                        審判長法官  黃  璽  君
                              法官  劉  介  中
                              法官  鄭  忠  仁
                              法官  吳  東  都
                              法官  陳  金  圍
以  上  正  本  證  明  與  原  本  無  異
中    華    民    國    98    年    12    月    11    日
                              書記官  郭  育  玎


司法院資訊處製作；財團法人民間司法改革基金會備份。
